# 请教陈老师有关 ppp项目的内容

提问人：lmn123 时间：2023-02-08 09:48:29
甲公司的子公司A作为项目公司实施一项PPP项目，项目的建造以EPC模式委托一家非关联方实施，项目关键设备由EPC施工方向甲公司采购其自产产品。现在有两个问题，不知如何处理，还请陈老师指点一下。
问题 1 ：PPP项目的资产最终由A公司移交政府，并保证资产能够正常运转，能否将由其他外部单位实施建造服务的项目，认定为项目公司是主要责任人并确认收入。
问题 2 ：如果问题 1 不满足确认收入，甲公司编制合并报表时，是否应该按照遵循实质重于形式原则，抵消设备销售毛利。

回答人：chenyiwei
1 、考虑项目公司有无选择施工方的主动权和与施工方议价、对施工活动进行管理的实际能力。另外，项目公司是否为代理人，与其母公司（合并集团）是否为代理人，是两个不同的考虑范畴。
2 、因为是PPP模式，所以甲公司相当于是向政府方销售用于安装在公共基础设施上的设备，这部分设备销售的收入和成本在甲公司的合并报表中还是可以确认的。